Minutes et répertoires du notaire Jean BRIGRAND, 6 septembre 1561 - 4 décembre 1586 (étude XXI)
Archives nationales
- Minutes de Jean BRIGRAND, 1552 - 1586; MC/ET/XXI/3 - MC/ET/XXI/52/B
  - Minutes (inventaires après décès). 1582 - 1585, MC/ET/XXI/52/A
    - Inventaire après décès de Magdeleine Martin, veuve de Pierre Boistel, rue Saint-Martin., 13 novembre 1584; MC/ET/XXI/52/A; 7 f.
      inventaire après décès; Saint-Martin (rue); Martin, Magdeleine; Boistel (veuve); Boistel, Pierre
    - Inventaire après décès de Claude Truchet, femme de Joachim Merigot, marchand maître baudroyeur et corroyeur de cuirs, rue Petite Baudroirye., 14 janvier 1585; MC/ET/XXI/52/A; 26 f.
      inventaire après décès; Truchet, Claude; Merigot, Joachim; commerçant
    - Inventaire après décès de Jehan Bertrand, conseiller du roi, avocat en sa chambre des Comptes, en une maison couture Sainte Catherine., 9 avril 1585; MC/ET/XXI/52/A; 39 f.
      inventaire après décès; Couture-Sainte-Catherine (rue de la); Bertrand, Jehan
  - Minutes. 1568 - 1578, MC/ET/XXI/52/B
    Onze pièces, dont quatre ' enregistrées ' de 1574 et 1575.
    ET/XXI/52 bis